

MATEO GONZALEZ

FULLSTACK DEVELOPER

CON EXPERIENCIA EN ANGULAR, REACT, SPRING BOOT Y AZURE

DATOS DE CONTACTO



mateogonza.2000@hotmail.com



www.linkedin.com/in/mateogonzalez-amortegui



PROYECTOS Y PORTAFOLIO



https://portfolio-react-three-ashen.vercel.app/

PROYECTO DESTACADO: Desarrollo de una aplicación de geolocalización de mascotas usando React Native y Node.js, con integración a bases de datos NoSQL (MongoDB) y servicios en la nube (Azure).

FORMACIÓN ACADÉMICA

Ingenieria en Telecomunicaciones

2022-2024 Universidad Distrital Francisco Jose de Caldas

Tecnología en Electrónica

2018-2022 | Universidad Distrital Francisco Jose de Caldas

IDIOMAS

- Ingles B2 (Certificado)
- Español nativo

SOFTSKILLS

- Organizado
- Trabajo en equipo
- Liderazgo
- Comunicación efectiva

PERFIL PROFESIONAL

Ingeniero en Telecomunicaciones con más de 2 años de experiencia en aplicaciones web escalables, maquetación responsive, uso de versionamiento GIT, desarrollo de Rest API, implementación de comunicación SOAP e REST, gestionamiento de bases de datos SQL y NoSQL, desarrollo móvil y mantenimiento de sistemas empresariales bajo metodologías ágiles Scrum.

EXPERIENCIA LABORAL

ENERO 2023 - ACTUALMENTE | BANCO BANCAMIA Analista de desarrollo

- Desarrollo e implementación de aplicaciones web, integracion de APIs, gestionamiento de bases de datos SQL y NoSQL, implementación de comunicación SOAP e REST y desarrollo mobile bajo metodologías Scrum.
- Promovido luego de 3 meses de Semillero al cargo de Analista de desarrollo, en donde desempeñe tareas como:
- Optimicé el rendimiento de aplicaciones web, reduciendo el tiempo de carga en un 20%
- Desarrollé e implementé nuevas funcionalidades que mejoraron la experiencia del usuario y aumentaron la productividad en un 30%

ABRIL 2021 - OCTUBRE 2021 | UNIVERSIDAD DISTRITAL Asistente monitor - Curso Digitales II

✓Acompañamiento del proceso educativo de los estudiantes.

 Realizar tutorías y asesorías para la realización de los laboratorios de programación y desarrollo de software correspondientes al curso con lenguajes como Python, Java, JavaScript, HTML y CSS.

HABILIDADES TECNICAS

Front-End: Angular, React/Next.js, CSS/SASS, Tailwind, BootStrap.

Back-End: Java/SpringBoot, .Net, Node/express/Nestjs

Bases de datos: MySQL, PostgreSQL, MongoDB

Mobile: React Native. Flutter

DevOps/Nube: AWS, Azure, Docker